Minutes et répertoires du notaire Augustin RAMEAU, 5 février 1782 - 9 octobre 1805 (étude XX)
Archives nationales
- Minutes de Augustin RAMEAU, février 1781 - 1805; MC/ET/XX/712 - MC/ET/XX/817
  - Minutes. 1788, janvier - février, janvier - février 1788; MC/ET/XX/735
    - Dépôt de pièces famille Boussay de La Martinière., 3 février 1788; MC/ET/XX/735
      Dépôt du baptistaire de demoiselle Marguerite Garnier, fille de Claude Garnier et demoiselle Perrine Lemasson, paroisse Saint Maurice de la ville et diocèse d' Angers.
      Dépôt acte célébration de mariage entre Jean Urbain Boussay de La Martinière et demoiselle Marguerite Garnier, paroisse Saint Maurice de la ville et diocèse d' Angers.
      Dépôt du mortuaire du sieur Jean Urbain Boussay de La Martinière, chimiste, natif de Saint Martin d' Evron, diocèse du Mans, fils de feus Jean Boussay de La Martinière et de dame Jeanne Ragotte; Ragot, et époux de demoiselle Marguerite Garnier, à l' hôpital Saint Jean Baptiste de La Charité à Paris
      dépôt de pièces; acte d'état civil; dépôt de pièces; acte d'état civil; dépôt de pièces; Garnier, Marguerite; Garnier, Claude; Lemasson, Perrine; Boussay de La Martiniere, Jean-Urbain; Boussay de La Martiniere, Jean; Ragotte; Ragot, Jeanne
    - Dépôt de pièces famille Gandouin., 8 février 1788; MC/ET/XX/735
      Dépôt acte célébration de mariage entre Pierre Isidor Gandouin, greffier en chef du grenier à sel de cette ville et demoiselle Mélanie Monique Moreau, paroisse Notre dame de Richelieu, diocèse de Poitiers.
      Dépôt du mortuaire de Louis Marc Henry Leprix, avocat et procureur du Roy, époux de dame Marie Rose Moreau, paroisse Notre dame de Richelieu, diocèse de Poitiers.
      Dépôt du baptistaire de Pierre Louis Moreau, fils de Louis François Moreau avocat au parlement et de dame Marie Molland, paroisse Notre dame de Richelieu, diocèse de Poitiers.
      Dépôt du baptistaire de Louis François Moreau,(second du nom), fils de Louis François Moreau, avocat au parlement et de dame Marie Molland, paroisse Notre dame de Richelieu, diocèse de Poitiers.
      Dépôt du baptistaire de Jean François Moreau, fils de Louis François Moreau avocat au parlement et de dame Marie Molland, paroisse Notre dame de Richelieu, diocèse de Poitiers.
      Dépôt du baptistaire de Mélanie Monique Moreau, fille de Louis François Moreau avocat au parlement et de dame Marie Molland, paroisse Notre dame de Richelieu, diocèse de Poitiers.
      Notoriété constatant les héritiers du sieur Jean Moreau: dame Marie Molland, sa mère et Marie Rose Moreau, veuve de Louis Marie Henry Leprix et Pierre Moreau et Louis Moreau et Monique Moreau, épouse de Isidore Gandouin, ses frères et soeurs
      dépôt de pièces; acte d'état civil; dépôt de pièces; acte d'état civil; dépôt de pièces; notoriété; dépôt de pièces; Gandouin, Pierre-Isidor; Moreau, Mélanie-Monique; Leprix, Louis-Marc-Henry; Moreau, Marie-Rose; Moreau, Pierre-Louis; Moreau, Louis-François; Molland, Marie; Moreau, Louis-François (second du nom); Moreau, Jean-François; Moreau, Mélanie-Monique; Moreau, Jean; Molland, Marie; Moreau, Marie-Rose; Leprix, Louis-Marie-Henry; Moreau, Pierre; Moreau, Louis; Moreau, Monique; Gandouin, Isidore
    - Dépôt de pièces famille Beauvois du Lisieux., 11 février 1788; MC/ET/XX/735
      Dépôt du mortuaire de Pierre Urbain de Beauvoys; Beauvois du Lisieux, conseiller du Roy en l'élection d' Angers, paroisse de Seiches, diocèse d' Angers.
      Notoriété constatant les héritiers de Pierre Urbain de Beauvoys du Lisieux: Louis Michel de Beauvoys du Lisieux, son fils, aussi conseiller du Roy et Jean Urbain de Beauvoys du Lisieux aussi conseiller du Roy et demoiselle Françoise Catherine de Beauvoys du Lisieux, ses trois enfants majeurs et dame Françoise Nepveu du Mothay.
      Dépôt du mortuaire de Christophe Davy, prêtre chapelain de La Ville l' Evêque, diocèse d' Angers.
      Dépôt du mortuaire de Anne Davy, épouse du sieur Gabriel Rateaud Duplaix, maître en chirurgie, de La Ville l' Evêque, diocèse d' Angers.
      Dépôt du mortuaire de Gabriel Rateaud, sieur Duplaix, veuf de Anne Davy, de La Ville l' Evêque, diocèse d' Angers.
      Notoriété constatant l'héritière de Christophe Davy: demoiselle Anne Renée Rateaud Duplaix
      dépôt de pièces; acte d'état civil; dépôt de pièces; notoriété; dépôt de pièces; Beauvoys, Pierre-Urbain de; Beauvois du Lisieux, Pierre-Urbain de; Beauvoys du Lisieux, Louis-Michel de; Beauvoys du Lisieux, Jean-Urbain de; Beauvoys du Lisieux, Françoise-Catherine de; Nepveu du Mothay, Françoise; Davy, Christophe; Davy, Anne; Rateaud Duplaix, Gabriel; Davy, Christophe; Rateaud Duplaix, Anne-Renée; prêtre
    - Dépôt de pièces famille de La Borde Nogues., 25 février 1788; MC/ET/XX/735
      Dépôt du mortuaire de mademoiselle Josèphe de La Borde Nogues, fille majeure de feu Jean de La Borde Nogues, écuyer, lieutenant général de l' amirauté et de feue dame Marie Duvivier, paroisse de l' église cathédrale de Bayonne.
      testament déposé de mademoiselle Josèphe de La Borde Nogues au profit de Joseph de La Borde Lissalde, écuyer, conseiller du Roy, lieutenant général en l' amirauté de Guyenne, son neveu.
      Notoriété constatant que mademoiselle Josèphe de La Borde Nogues, n'a laissé pour héritier que le sieur de La Borde Lissalde, son neveu
      dépôt de pièces; acte d'état civil; dépôt de pièces; testament; dépôt de pièces; notoriété; dépôt de pièces; La Borde Nogues, Josèphe de; La Borde Nogues, Jean de; Duvivier, Marie; La Borde Lissalde, Joseph de
  - Minutes. 1788, mars - avril, mars - avril 1788; MC/ET/XX/736
    - Dépôt de pièces. Héritiers d'André Poupart., 1er mars 1788; MC/ET/XX/736
      dépôt de pièces; Poupart, André
    - Dépôt de pièces famille Guerinière., 5 mars 1788; MC/ET/XX/736
      Dépôt du mortuaire de honorable homme Jean Guerinière; Gerinière, avocat en parlement, époux de dame Marie Lugon, paroisse Saint Pierre de la ville et diocèse d' Angers.
      Notoriété constatant le nombre des héritiers de Jean Guerinière et de Marie Lugon son épouse: dame Marie Beconnais, sa mère, veuve de noble homme Jean Guerinière et demoiselle Marie Guerinière, fille majeure, et demoiselle Jacqueline Elisabeth Guerinière, fille majeure, la première marièe avec monsieur Robert Elie Davy, conseiller du Roy, juge magistrat de la sénéchaussée d' Anjou et présidial d' Angers.
      Dépôt du mortuaire de Marie Beconnais, veuve de honorable homme Jean Guerinière, paroisse de Saint Maurille des Ponts, diocèse d' Angers
      dépôt de pièces; acte d'état civil; dépôt de pièces; notoriété; dépôt de pièces; Gueriniere, Jean (fils); Geriniere, Jean (fils); Lugon, Marie; Beconnais, Marie; Gueriniere, Jean (père); Gueriniere, Marie; Gueriniere, Jacqueline-Elisabeth; Davy, Robert-Elie; avocat au parlement (Ancien Régime)
    - Dépôt du mortuaire de demoiselle Marthe Faucheux, veuve de Jean Etienne Allard, ancien juge de la compagnie consulaire de cette ville, paroisse de la Trinité de la ville et diocèse d' Angers, 7 mars 1788; MC/ET/XX/736
      acte d'état civil; dépôt de pièces; Faucheux, Marthe; Allard, Jean-Etienne
    - Notoriété constatant que Marthe Faucheux n'a laissé qu'un seul héritier: Jean Michel Allard, son fils, négociant, 7 mars 1788; MC/ET/XX/736
      notoriété; dépôt de pièces; Faucheux, Marthe; Allard, Jean-Michel; négociant
    - Dépôt de pièces famille Green de Saint-Marsault., 10 mars 1788; MC/ET/XX/736
      Dépôt inventaire de demoiselle Marie Susanne de Saint-Marsault, fille de maître Pierre André Auguste Green de Saint-Marsault, seigneur de Salignac, baron de Coursignac, chevalier de Saint-Louis, ancien commandant des volontaires des Flandres, et de dame Marie Anne Elisabeth de Blois.
      Notoriété constatant que maître André Auguste Green de Saint Marsault a laissé trois enfants héritiers de son premier mariage avec feue dame Charlotte de Sarreaud: maître André Isaac Green de Saint Marsault et dame Charlotte de Saint Marsault, épouse de maître Charles Gabriel Dausy, écuyer, capitaine au régiment de Guyenne Infanterie et de son second mariage avec dame Marie Elisabeth Anne de Blois: feue Marie Susanne Green de Saint Marsault et qu'elle a laissé pour seule héritière: la dame veuve de Saint Marsault, sa mère, et autres.
      Dépôt du mortuaire de demoiselle Marie Susanne Green de Saint Marsault, paroisse Saint-Pierre de Salignac, diocèse de Saintes
      dépôt de pièces; inventaire après décès; notoriété; dépôt de pièces; acte d'état civil; dépôt de pièces; Saint Marsault, Marie-Susanne; Green de Saint-Marsault, Pierre-André-Auguste (seigneur de Salignac, baron de Coursignac),; Blois, Marie-Anne-Elisabeth de; Green de Saint-Marsault, André-Auguste; Sarreaud, Charlotte de; Green de Saint Marsault, André-Isaac; Green de Saint Marsault, Charlotte; Dausy, Charles-Gabriel; Blois, Marie-Elisabeth-Anne de; Green de Saint Marsault, Marie Susanne
    - Dépôt de pièces famille Martin de La Blanchardière., 5 avril 1788; MC/ET/XX/736
      Notoriété constatant le nombre des héritiers de François Martin de La Blanchardière et de dame Gabrielle Anne Duplessis de Montgenard, sa femme: quatre enfants majeurs.
      Dépôt du baptistaire de Jean René Martin de La Blanchardière, fils de maître François Martin de La Blanchardière, avocat au parlement, conseiller du Roy en l'élection de Laval et de dame Gabrielle Anne Duplessis de Montgenard, paroisse de la Trinité de la ville et diocèse d' Angers.
      Dépôt du baptistaire de Thérèse Françoise Martin de La Blanchardière, fille de maître François Martin de La Blanchardière, avocat au parlement, conseiller du Roy en l'élection de Laval et de dame Gabrielle Anne Duplessis de Montgenard, paroisse de la Trinité de la ville et diocèse d' Angers.
      dépôt acte célébration de mariage entre maître François Joseph Guillet, sieur de Préaux, bourgeois et demoiselle Renée Jeanne Martin de Beauregard, paroisse de la Trinité de la ville et diocèse d' Angers
      dépôt de pièces; notoriété; dépôt de pièces; acte d'état civil; dépôt de pièces; acte d'état civil; dépôt de pièces; Martin de La Blanchardiere, François; Duplessis de Montgenard, Gabrielle-Anne; Martin de La Blanchardiere, Jean-René; Martin de La Blanchardiere, Thérèse-Françoise; Guillet, François-Joseph (sieur de Preaux); Martin de Beauregard, Renée-Jeanne; avocat au parlement (Ancien Régime)
    - Dépôt de pièces famille Le Gendre., 25 avril 1788; MC/ET/XX/736
      Contrat de mariage déposé entre le sieur Adrien Le Gendre, imprimeur à Paris et demoiselle Madelaine Gauthion.
      Dépôt inventaire du sieur Adrien Le Gendre
      dépôt de pièces; acte d'état civil; inventaire après décès; Le Gendre, Adrien; Gauthion, Madelaine; imprimeur
  - Minutes. 1788, mai - juillet, mai - juillet 1788; MC/ET/XX/737
    - Dépôt de pièces famille Heligon., 8 mai 1788; MC/ET/XX/737
      Notoriété constatant le nombre des héritiers de demoiselle Perrine Heligon, épouse du sieur Christophe Isnard, ancien marchand épicier à Paris.
      Dépôt du mortuaire de maître Augustin Héligon, paroisse Notre dame du Bon Port au Mouillage en Martinique.
      Dépôt acte célébration de mariage entre Jean Baptiste Blanchet, veuf de demoiselle Anne Morin et demoiselle Etiennette Ursule Heligon, veuve du sieur Letoit, paroisse de Guipry, diocèse de Saint-Malo.
      Dépôt du mortuaire de demoiselle Etiennette Ursule Heligon, paroisse de Guipry, diocèse de Saint-Malo.
      Dépôt du mortuaire de Louis Simon Cochart, négociant et échevin de Redon, époux de dame Jeanne Marie Legrand, paroisse de Redon, diocèse de Vannes en Bretagne.
      Dépôt du mortuaire de Jeanne Marie Legrand, veuve de noble homme Louis Simon Cochart, paroisse de Redon, diocèse de Vannes en Bretagne.
      Dépôt inventaire de maître François Guillaume Héligon, vivant, notaire et procureur à Redon
      dépôt de pièces; notoriété; acte d'état civil; inventaire après décès; Saint-Pierre (Martinique); Martinique (département); Guipry (Ille-et-Vilaine); Redon (Ille-et-Vilaine); Heligon, Perrine; Isnard, Christophe; Heligon, Augustin; Blanchet, Jean-Baptiste; Heligon, Etiennette-Ursule; Morin, Anne; Letoit, (veuve); Cochart, Louis-Simon; Legrand, Jeanne-Marie; Heligon, François-Guillaume; commerçant; commerçant; négociant
    - Dépôt de pièces famille Truffet., 16 mai 1788; MC/ET/XX/737
      Dépôt du mortuaire du sieur FrançoisTruffet, bourgeois à Paris, paroisse Saint Laurent, natif de Vauchy en Bugey.
      Notoriété constatant le nombre des héritiers de François Truffet: François Truffet (autre), son frère et Jeanne Truffet, sa soeur et Magdelaine Sichaud, sa nièce, épouse du sieur Claude Beylous et de Claudine Truffet, épouse de Joseph André, laboureur de Vouvrais et autres.
      Dépôt du baptistaire de François Truffet, fils de Armand Truffet et de Renaude Gally, paroisse de Vauchy, succursale de Lanerens, bailliage de Bugey.
      Dépôt du baptistaire de Armand Truffet, second du nom, fils de Armand Truffet et de Renaude Gally, paroisse de Vauchy, succursale de Lanerens, bailliage de Bugey
      dépôt de pièces; notoriété; acte d'état civil; Saint-Laurent (paroisse); Truffet, François; Truffet, François (autre); Truffet, Jeanne; Sichaud, Magdelaine; Beylous, Claude; Truffet, Claudine; Andre, Joseph; Truffet, Armand; Gally, Renaude; Truffet, Armand (second du nom); agriculteur
    - Dépôt de pièces famille Beudin., 13 juin 1788; MC/ET/XX/737
      Notoriété constatant le nombre des héritiers de Louis Beudin, bourgeois, de son mariage avec Marguerite Botel: Anne Françoise Marguerite Beudin, sa fille, seule héritière actuellement vivante et épouse de Joseph Michel Beudin, marchand et autres.
      Dépôt acte célébration de mariage entre Michel Joseph Beudin, marchand tanneur et demoiselle Anne Françoise Marguerite Beudin, paroisse de la Trinité, de la ville de Laval, diocèse du Mans.
      Dépôt du baptistaire de Michel Joseph Beudin, fils de Joseph Beudin, commis aux aydes à Laval et de Jeanne Laurence Royer, paroisse de la Trinité, de la ville de Laval, diocèse du Mans.
      Dépôt du baptistaire de Anne Françoise Marguerite Beudin, fille de Louis Beudin, employé dans les fermes du Roy et de Marguerite Botel, paroisse de Gatteville, diocèse de Luçon.
      Dépôt du baptistaire de Jeanne Marie Beudin, fille de Joseph Beudin et de Jeanne Lorance Royer, paroisse Saint-Vincent de La Châtre.
      Dépôt du mortuaire de maître Gabriel Beudin, contrôleur des traites de la ville de Saint Calais, paroisse Notre dame de l' Hébergement, diocèse de Luçon.
      Dépôt du mortuaire du sieur Jean Beudin de La Salle, maître es-arts, gradué en l' université d' Angers, paroisse Notre dame de l' Hébergement, diocèse de Luçon.
      Dépôt du mortuaire de demoiselle Marie Rose Beudin, native de la paroisse de Saint Vénérand de la ville de Laval, diocèse du Mans, décédée en la maison de l' Hôtel Dieu de Paris.
      Notoriété portant sentance pour l'élection de tuteur: le sieur Letessier pour Marie Anne Palicot et Aimée Palicot, filles mineures de feu maître Michel Palicot, docteur en médecine et de Marie Anne Boulleuraye
      notoriété; dépôt de pièces; acte d'état civil; Hôtel-Dieu; Beudin, Louis; Botel, Marguerite; Beudin, Anne-Françoise-Marguerite; Beudin, Joseph-Michel; Beudin, Michel-Joseph; Beudin, Joseph; Royer, Jeanne-Laurence; Beudin, Louis; Botel, Marguerite; Beudin, Jeanne-Marie; Beudin, Gabriel; Beudin de La Salle, Jean; Beudin, Marie-Rose; Letessier, (sieur); Palicot, Marie-Louise; Palicot, Aimée; Palicot, Michel; Boulleuraye, Marie-Anne; commerçant; commerçant; tanneur; docteur d'université
    - Dépôt de pièces famille Valladon., 18 juin 1788; MC/ET/XX/737
      Notoriété après le décès de Jeanne Françoise Valladon, épouse de monsieur Pierre Gabriel Montigny; Martigny officier de la chambre du Roy.
      contrat de mariage déposé entre sieur Montigny de Meurel; Hurel et Jeanne Françoise Valladon.
      Dépôt du mortuaire de Jeanne Françoise Valladon, paroisse royale Saint Louis de Versailles, diocèse de Paris
      dépôt de pièces; notoriété; dépôt de pièces; contrat de mariage; dépôt de pièces; acte d'état civil; dépôt de pièces; Versailles (Yvelines); Valladon, Jeanne-Françoise; Montigny; Martigny, Pierre-Gabriel; Montigny de Meurel; Hurel (sieur); officier de la Chambre du roi (Ancien Régime)
    - Dépôt de pièces famille de Vauborel., 18 juin 1788; MC/ET/XX/737
      Notoriété constatant le seul héritier de Gabriel Montigny: René de Vauborel, son frère aîné, né en la paroisse de Villechien, chevalier de Saint-Louis, officier de dragons au régiment de Penthièvre.
      Dépôt du mortuaire du chevalier Gilbert de Vauborel, chevalier de Saint-Louis, ancien capitaine au régiment de Penthièvre Infanterie, paroisse de Saint Pierre de Beauficel, diocèse d' Avranches
      dépôt de pièces; notoriété; dépôt de pièces; acte d'état civil; dépôt de pièces; Montigny, Gabriel; Vauborel, René de; Vauborel, Gilbert de
    - Dépôt de pièces famille Chambry., 3 juillet 1788; MC/ET/XX/737
      Dépôt du mortuaire de maître André Chaubry; Chambry, chevalier de Saint Michel, premier avocat au présidial de La Flêche, secrétaire du Roy, maison et couronne de France et des finances de la chancellerie, établie près le parlement de Grenoble, veuf de dame Jeanne Magdelaine Françoise Richer, paroisse Saint Thomas de la ville de La Flêche, diocèse du Mans.
      Notoriété constatant le nombre des héritiers de André Chambry: René Ferdinand Chambry, inspecteur des Ponts et Chaussées et Nicolas Joseph Chambry, trésorier principal de la guerre en Provence et Charles Louis André Chambry de Beaulieu, conseiller du Roy, clerc en sa cour du parlement de Paris et Jean François Chambry de La Roche, contrôleur des domaines du Roy, ses enfants
      dépôt de pièces; acte d'état civil; dépôt de pièces; notoriété; dépôt de pièces; Chaubry, André; Chambry, André; Richer, Jeanne-Magdelaine-Françoise; Chambry, René-Ferdinand; Chambry, Nicolas-Joseph; Chambry de Beaulieu, Charles-Louis-André; Chambry de La Roche, Jean-François
    - Dépôt de pièces famille Dellesme., 4 juillet 1788; MC/ET/XX/737
      Notoriété constatant le nombre des héritiers de Louis Dellesme, habitant et bourgeois de Liège: monsieur Pierre Lambert Planchard, marchand et trésorier de S. A. l' évêque et prince de Liège et demoiselle Marie Anne Planchard et dame Marie Agnès Planchard, épouse de monsieur Léonard Théodore de Spa, pretocuteur pardevant les sieurs échevins de Liège et monsieur Antoine Louis Dellesme.
      Dépôt du mortuaire de Louis Dellesme, célibataire, paroisse Sainte Catherine de Liège
      dépôt de pièces; notoriété; dépôt de pièces; acte d'état civil; dépôt de pièces; Liège (Belgique); Dellesme, Louis; Planchard, Pierre-Lambert; Planchard, Marie-Anne: Planchard, Marie-Agnès; Spa, Léonard-Théodore de; Dellesme, Antoine-Louis; commerçant; évêque
    - Dépôt de pièces. M.Le Courtois d'Averly., 22 juillet 1788; MC/ET/XX/737
      dépôt de pièces; Le Courtois d'Averly
  - Minutes. 1788, août - septembre, août - septembre 1788; MC/ET/XX/738
    - Dépôt de pièces famille de Léautaud., 18 août 1788; MC/ET/XX/738
      Testament déposé de Thérèse Marguerite Marthe de Léautaud, veuve de maître Jean Joseph du Tillet, sieur de Vilcador, chevalier de Saint Louis, ancien capitaine de frégate du Roy de la ville de Toulon.
      Dépôt du mortuaire de Thérèse Marguerite Marthe Léautaud, veuve de Jean Joseph du Tillet, sieur de Vilcador, paroisse Sainte Marie de la ville de Toulon.
      Notoriété constatant le nombre des héritiers de Thérèse Marguerite Marthe de Léautaud: maître Charles Joseph du Tillet, chevalier de Saint Louis, lieutenant des vaisseaux du Roy, son fils et dame Claire Marthe Thérèse du Tillet, sa fille, épouse de maître Louis de Bartou, vicomte de Montbas, lieutenant des vaisseaux du Roy
      dépôt de pièces; testament; dépôt de pièces; acte d'état civil; dépôt de pièces; notoriété; dépôt de pièces; Leautaud, Thérèse-Marguerite-Marthe de; Du Tillet, Jean-Joseph (sieur de Vilcador); Du Tillet, Claire-Marthe-Thérèse; Bartou, Louis de (vicomte de Montbas)
    - Dépôt de pièces famille Forgeot., 30 août 1788; MC/ET/XX/738
      Dépôt acte célébration de mariage entre Jacques Forgeot, garde- Chasse de la compagnie de Nancy et demoiselle Marie Louise Charlote Eve, paroisse de Romainville lès Paris, diocèse de Paris.
      Dépôt du mortuaire de Jacques Forgeot, époux de Marie Louise Charlote Eve, originaire du Blanc en Bourgogne près de Châtillon sur Seine, paroisse de Malzeville, diocèse de Nancy.
      Notoriété constatant le jugement de tutelle de Marie Louise Charlote Eve pour ses enfants mineurs, Marie Forgeot et Charles Forgeot, et nommand monsieur Charles Georges, avocat au parlement pour curateur.
      Dépôt inventaire de Jacques Forgeot
      dépôt de pièces; acte d'état civil; dépôt de pièces; notoriété; inventaire après décès; Forgeot, Jacques; Eve, Marie-Louise-Charlote; Forgeot, Marie; Forgeot, Charles; Georges, Charles; avocat au parlement (Ancien Régime)
    - Dépôt de pièces famille Sellier., 9 septembre 1788; MC/ET/XX/738
      Dépôt du mortuaire de Laurent Sellier; Sestier, vivant prêtre et curé doyen, paroisse Notre Dame du château de Montreuil Bellay.
      Inventaire après décès de Laurent Sellier
      dépôt de pièces; acte d'état civil; inventaire après décès; Sellier, Laurent; Sestier, Laurent; prêtre; curé
  - Minutes. 1788, octobre - décembre, octobre - décembre 1788; MC/ET/XX/739
    - Dépôt de pièces famille Le Neveu,., 12 novembre 1788; MC/ET/XX/739
      Dépôt du mortuaire de demoiselle Michelle Le Neveu, veuve de Jean Hyppolite Pasquier de Lormoy, écuyer, paroisse Saint Jacques de la ville de Cosne sur Loire, diocèse d' Auxerre.
      Testament déposé de Michelle Le Neveu
      dépôt de pièces; acte d'état civil; dépôt de pièces; testament; dépôt de pièces; Le Neveu, Michelle; Pasquier de Lormoy, Jean-Hyppolite
    - Dépôt de pièces famille Marsallier., 10 décembre 1788; MC/ET/XX/739
      Dépôt du mortuaire de Marie Marsallier; Marsolier de Montant, épouse de messire Jean Simon de Sorbier de Jaure, écuyer, seigneur de Lespinassat.
      Notoriété constatant le seul héritier de Marie Marsalier de Montant: Jean François de Sorbier de Jaure, son fils unique
      dépôt de pièces; acte d'état civil; dépôt de pièces; notoriété; dépôt de pièces; Marsallier, Marie; Marsolier de Montant, Marie; Sorbier de Jaure, Jean-Simon de (seigneur de Lespinassat); Sorbier de Jaure, Jean-François de
    - Dépôt de pièces famille Lynch., 10 décembre 1788; MC/ET/XX/739
      Dépôt du baptistaire de demoiselle Marie Marguerite Lynch, fille de Thomas Lynch et de Pétronille Elisabeth Drouillard, église métropolitaine et primatiale de la Majestat Saint André, de la ville et diocèse de Bordeaux.
      Dépôt du mortuaire de demoiselle Marguerite Lynch, paroisse Saint Eloy de la ville et diocèse de Bordeaux.
      Dépôt du baptistaire de demoiselle Anne Valérie Lascombert; Lascombe, fille de Jean François Lascombert, conseiller au parlement et de dame Marie Valérie Lynch, paroisse Saint André de la ville et diocèse de Bordeaux.
      Dépôt du mortuaire de Anne Valérie Lascombert, paroisse Saint Maxent de la ville et diocèse de Bordeaux.
      Notoriété constatant le nombre des héritiers de messire Thomas Lynch et en rectification des noms des héritiers: Jean Baptiste Lynch, son fils, président au parlement de Bordeaux et Michel Lynch et demoiselle Anne Valérie de Lascombes, petite-fille issue du mariage de dame Valérie Lynch avec feu Jean François de Lascombes, conseiller au parlement de Bordeaux
      dépôt de pièces; acte d'état civil; dépôt de pièces; notoriété; dépôt de pièces; Lynch, Marie-Marguerite; Lynch, Thomas; Drouillard, Pétronille-Elisabeth; Lascombert; Lascombe, Anne-Valérie; Lascombert, Jean-François; Lynch, Marie-Valérie; Lynch, Jean-Baptiste; Lynch, Michel; Lynch, Valérie; Lascombes, Jean-François de; président au parlement (Ancien Régime)